Images des répertoires du notaire Aristide Barbier pour l'étude IV
Archives nationales de France
Images des répertoires du notaire Aristide Barbier pour l'étude IV
20 septembre 1826 - 5 avril 1831
MC/RE/IV/14 - MC/RE/IV/15
Barbier, Aristide; Etude IV
2 registres.
Archives nationales de France
Minutes et répertoires: la loi 2008-696 du 15 juillet 2008 relative aux archives a fixé à 75 ans à compter de la date de l'acte, ou à 25 ans à compter de la date du décès de l'intéressé si ce délai est plus bref, le délai de communication des minutes et répertoires des notaires; ce délai est porté à 100 ans à compter de la date de l'acte si le document se rapporte à un mineur (code du Patrimoine, articles L213-2, 4e d et 5e).
Autres documents de l'étude (dossiers de clients, comptabilité...): s'agissant d'archives privées, ces documents sont communicables selon les modalités fixées par le déposant ou le donateur.
Certains documents ne sont pas accessibles sous leur forme originale en raison de leur mauvais état de conservation.
Registres entrés aux Archives nationales en 1974
Images des répertoires de l'étude IV
Archives de l'étude IV
répertoire d'officier public ministériel
- Répertoire chronologique pour la période du 20 septembre 1826 au 31 août 1829, 20 septembre 1826 - 31 août 1829; MC/RE/IV/14; Ce répertoire contient 247 feuillets et fait partie d' un registre de 392 feuillets de papier manuscrits, hauteur 35 x largeur 24,7 cm, composé de 3 cahiers foliotés par les notaires. Le registre est en bon état, mais la reliure nécessiterait une restauration. Les feuillets n° 284, 310 et 334 sont déchirés
  Registre folioté en 2003 (foliotation non visible à l'écran)
  Le registre contient aussi le répertoire du notaire Philippe Garnot pour la période du 14 juillet 1824 au 19 septembre 1826.
  Le répertoire contient les informations suivantes: 1. le n° de l'acte dans l'année; 2. date du jour; 3. nature de l'acte passé en brevet; 4. nature de l'acte passé en minute; 5. nom, prénom, domicile des parties, indication sur la situation et les prix des biens; 6. date d'enregistrement de l'acte; 7. droits d'enregistrement.
  Par suite d'une erreur de restauration, le dernier feuillet contenant les actes du 29 au 31 août 1829, se trouve dans le répertoire 14 alors qu'il fait partie du répertoire 15. Les actes du 7 au 28 août 1829 sont inscrits dans le répertoire 15.
  Attention: seuls les actes passés en minute sont conservés; les actes mentionnés dans le répertoire comme passés en simple brevet (colonne 3) ne sont pas conservés par les notaires et ne sont donc pas versés au Minutier (ils sont remis aux clients).
  répertoire
  - Liste chronologique des actes pour la période du 20 septembre au 30 décembre 1826, 20 septembre - 30 décembre 1826; 146 r°-169 r°; 24 feuillets.
  - Liste chronologique des actes pour la période du 2 janvier au 31 décembre 1827, 2 janvier - 31 décembre 1827; 169 r°-255 v°; 87 feuillets.
    - 2 janvier - 30 avril 1827, 169 r°-197 v°; 29 feuillets.
    - 1er mai - 29 septembre 1827, 197 v°-229 r°; 33 feuillets.
    - 1er octobre - 31 décembre 1827, 229 r°-255 v°; 27 feuillets.
  - Liste chronologique des actes pour la période du 2 janvier au 31 décembre 1828, 2 janvier - 31 décembre 1828; 255 v°-344 r°; 90 feuillets.
    - 2 janvier - 31 mai 1828, 255 v°-288 v°; 34 feuillets. Le feuillet n° 284 est déchiré.
    - 2 juin - 31 août 1828, 288 v°-312 v°; 25 feuillets. Le feuillet n° 310 est déchiré.
    - 1er septembre - 31 décembre 1828, 312 v°-344 r°; 33 feuillets. Le feuillet n° 334 est déchiré.
  - Liste chronologique des actes pour la période du 2 janvier au 31 août 1829, 2 janvier - 31 août 1829; 344 r°-391 v°; 48 feuillets.
    - 2 janvier - 30 avril 1829, 344 r°-369 r°.; 26 feuillets.
    - 1er mai - 31 août 1829, 369 r°-391 v°; 23 feuillets.
      Les actes du 07 au 28 août 1829 sont inscrits dans le répertoire 15.
- Répertoire chronologique pour la période du 7 août 1829 au 5 avril 1831, 7 août 1829 - 5 avril 1831; MC/RE/IV/15; Ce répertoire contient 126 feuillets et fait partie d' un registre de 500 feuillets de papier manuscrits, hauteur 35 x largeur 25 cm, composé de 3 cahiers foliotés par les notaires. Le registre est en assez bon état. Les feuillets n°1 et 56 sont déchirés.
  Le registre contient aussi le répertoire du notaire Edouard Lefebure de Saint-Maur pour la période du6 avril 1831 au 27 avril 1838.
  Par suite d'une erreur de restauration, le feuillet contenant les actes du 29 au 31 août 1829, se trouve dans le répertoire 14 alors qu'il fait partie du répertoire 15.
  - Liste chronologique des actes pour la période du 7 août au 31 décembre 1829, 7 août - 31 décembre 1829; 1r°-38 v°; 38 feuillets. Le feuillet n° 1 est déchiré.
    Les actes du 29 au 31 août se trouvent à la fin du répertoire 14.
  - Liste chronologique des actes pour la période du 1er janvier au 31 décembre 1830, 1er janvier - 31 décembre 1830; 39 r°-111 v°; 73 feuillets.
    - 1er janvier - 31 mai 1830, 39 r°-75 v°; 37 feuillets.
    - 1er juin - 31 décembre 1830, 75 v°-111 v°; 36 feuillets.
  - Liste chronologique des actes pour la période du 3 janvier au 5 avril 1831, 3 janvier - 5 avril 1831; 112 r°-126 v°; 15 feuillets.